臺灣臺中地方法院刑事判決
111年度易字第1548號
公  訴  人  臺灣臺中地方檢察署檢察官
被      告  李可明




指定辯護人  本院公設辯護人梁乃莉  
上列被告因竊盜案件，檢察官提起公訴（111年度偵字第27622號
）後，聲請改依協商程序而為判決，本院判決如下：
    主    文
李可明犯如附表一主文欄所示之罪，各處如附表一主文欄所示之
刑及沒收。應執行有期徒刑壹年壹月，如易科罰金，以新臺幣壹
仟元折算壹日；沒收部分併執行之。
    犯罪事實及理由
一、本件犯罪事實及證據：除證據部分，補充：被告於本院準備
    程序中之自白，餘均引用起訴書之記載（如附件）。
二、本件經檢察官與被告於審判外達成協商之合意且被告已認罪
    ，其合意內容，均有如附表一主文欄所示；應執行有期徒刑
    1年1月，如易科罰金，以新臺幣1千元折算1日；沒收部分併
    執行之之宣告。經查，上開協商合意並無刑事訴訟法第455 
    條之4 第1 項所列情形之一，檢察官聲請改依協商程序而為
    判決，本院爰不經言詞辯論，於協商合意範圍內為協商判決
    ，合予敘明。　　
三、應適用之法條：刑事訴訟法第455 條之4 第2 項、第455 條
    之8 、第454 條第2 項，刑法第320條第1 項、第321條第1
    項第3款、第41條第1項前段、第8項、第38條第2項前段、第
    38條之1 第1 項前段、第3 項、第51條第5款，刑法施行法
    第1 條之1 。
四、本判決除有刑事訴訟法第455 條之4 第1 項第1 款、第2 款
    、第4 款、第6 款、第7 款所定情形之一，或違反同條第2
    項規定者外，不得上訴。
五、如不服本判決，應於收受送達後20日內向本院提出上訴書狀
    （應敘述具體理由並附繕本）。上訴書狀如未敘述理由，應
    於上訴期間屆滿後20日內補提理由書於本院。　　
中　　華　　民　　國　　111 　年　　8 　　月　　25　　日
                  刑事第六庭    法  官  戰諭威
以上正本證明與原本無異。
                                書記官  譚系媛
中　　華　　民　　國　　111 　年　　8 　　月　　25    日
　　　　　　　　　
附錄本判決論罪之法條：
中華民國刑法第320條：
意圖為自己或第三人不法之所有，而竊取他人之動產者，為竊盜
罪，處5年以下有期徒刑、拘役或50萬元以下罰金。
意圖為自己或第三人不法之利益，而竊佔他人之不動產者，依前
項之規定處斷。
前二項之未遂犯罰之。　　　　　　　　　
中華民國刑法第321條：
犯前條第1項、第2項之罪而有下列情形之一者，處6月以上5年以
下有期徒刑，得併科50萬元以下罰金：
一、侵入住宅或有人居住之建築物、船艦或隱匿其內而犯之。
二、毀越門窗、牆垣或其他安全設備而犯之。
三、攜帶兇器而犯之。
四、結夥三人以上而犯之。
五、乘火災、水災或其他災害之際而犯之。
六、在車站、港埠、航空站或其他供水、陸、空公眾運輸之舟、
    車、航空機內而犯之。
前項之未遂犯罰之。

附表一：
編號 犯罪事實 犯罪所得       主      文 一 即起訴書犯罪事實一、㈠部分 綠牌純麥威士忌2瓶、麥卡倫黃金威士忌1瓶 李可明犯竊盜罪，處有期徒刑參月，如易科罰金，以新臺幣壹仟元折算壹日；未扣案如左列所示之犯罪所得沒收，如全部或一部不能沒收或不宜執行沒收時，追徵其價額。 二 即起訴書犯罪事實一、㈡部分 無 李可明犯竊盜未遂罪，處有期徒刑貳月，如易科罰金，以新臺幣壹仟元折算壹日；扣案如附表二所示之物，均沒收。 三 即起訴書犯罪事實一、㈢部分 電焊機1台、電動扳手2把、電鑽2把、電線及延長線數捆、工具箱1個、工具袋1個、安全帶3條、安全帽2頂、手動吊車1台、雷射水平儀1台、鐵鎚2把、手動扳手20把、C型夾8個 李可明犯攜帶兇器竊盜罪，處有期徒刑陸月，如易科罰金，以新臺幣壹仟元折算壹日；未扣案如左列所示之犯罪所得沒收，如全部或一部不能沒收或不宜執行沒收時，追徵其價額。 四 即起訴書犯罪事實一、㈣部分 工具機5台 李可明犯攜帶兇器竊盜罪，處有期徒刑陸月，如易科罰金，以新臺幣壹仟元折算壹日；未扣案如左列所示之犯罪所得沒收，如全部或一部不能沒收或不宜執行沒收時，追徵其價額。 

附表二：
編號       物品名稱及數量 一 黑色袋子1個 二 手套1雙 

附件：
臺灣臺中地方檢察署檢察官起訴書              松股
                                    111年度偵字第27622號
　　被　　　告　李可明　男　46歲（民國00年0月00日生）
　　　　　　　　　　　　籍設高雄市○○區○○○路000號
                            (高雄○○○○○○○○)
                        (另案在法務部○○○○○○○執行                         中)
　　　　　　　　　　　　國民身分證統一編號：Z000000000號
上列被告因竊盜案件，業經偵查終結，認應提起公訴，茲敘述犯
罪事實及證據並所犯法條如下：
　　　　犯罪事實
一、李可明意圖為自己不法之所有：㈠於民國110年3月6日晚間11
    時54分許，前往臺中市○區○○路000號張同良經營之全家超商
    臺中旱溪東店，徒手竊取綠牌純麥威士忌2瓶、麥卡倫黃金
    威士忌1瓶(市價新臺幣[下同]3976元)，得手後藏放在隨身
    之背包內，未取出結帳即離開店內，所得供己飲用殆盡。㈡
    於110年3月12日上午8時35分許，在臺中市○區○○路000號東
    虹加油站，徒手開啟連晨孝停放該處之車牌號碼000-0000號
    大型重型機車置物箱欲竊取財物之際，適為連晨孝、林易廣
    、江侑縉發現而未得手，隨即駕駛車牌號碼000-0000號自用
    小客貨車逃逸，其自備之犯案工具袋子1個、布手套1雙則遺
    留在現場為警查扣。㈢於110年4月17日上午1時55分，在臺中
    市○區○○路00○0號旁工地內，以工地之破壞剪破壞鎖具後，
    竊取劉軒宏所有之電焊機1台、電動扳手2把、電鑽2把、電
    線及延長線數捆、工具箱1個、工具袋1個、安全帶3條、安
    全帽2頂、手動吊車1台、雷射水平儀1台、鐵鎚2把、手動扳
    手20把、C型夾8個(市價約16萬7500元)，得手後駕駛上開汽
    車逃逸，贓物則持往臺中市干城跳蚤市場變賣，所得約1萬
    元供己花用殆盡。㈣於110年4月18日下午11時28分，在臺中
    市東區自由一街與自由二街口南山廣場大樓工地，以工地之
    破壞剪破壞鎖具後，竊取柯四川所有之工具機5台(市價約2
    萬5200元)，得手後駕駛上開汽車逃逸，贓物則持往高雄市
    某跳蚤市場變賣，所得約8000元供己花用殆盡。嗣張同良、
    連晨孝、劉軒宏、柯四川發現失竊報警處理，為警循線查知
    上情。
二、案經張同良、連晨孝、劉軒宏、柯四川訴由臺中市政府警察
    局第三分局報告偵辦。
　　　　證據並所犯法條
一、上開犯罪事實，業據被告李可明於警詢及偵查中坦承不諱，
    核與告訴人張同良、連晨孝、劉軒宏、柯四川、證人江侑縉
    、林易廣於警詢中指訴、證述之情節大致相符，且有臺中市
    政府警察局第三分局偵查報告書、東區分駐所扣押筆錄、扣
    押物品目錄表、車輛詳細資料報表、犯罪現場圖、監視器翻
    拍照片、蒐證照片等附卷可參。足認被告之自白與事實相符
    ，其上開犯嫌應堪認定。
二、核被告所為，就犯罪事實㈠部分，係犯刑法第320條第1項之
    竊盜罪嫌，就犯罪事實㈡部分，係犯刑法第320條第3項、第1
    項之竊盜未遂罪嫌，就犯罪事實㈢㈣部分，係犯刑法第321條
    第1項第3款之加重竊盜罪嫌。被告4次竊盜犯行間，犯意各
    別，請分論併罰。扣案之犯罪工具袋子1個、布手套1雙，為
    被告所有供犯罪所用之物，請依刑法第38條第2項之規定，
    宣告沒收。未扣案之被告犯罪所得，請依刑法第38條之1第1
    項前段、第3項之規定，宣告沒收之，如全部或一部不能沒
    收，追徵其價額。
三、依刑事訴訟法第251條第1項提起公訴。　　
　　此致
臺灣臺中地方法院
中　　華　　民　　國　 111　　年　　7 　　月　　19　　日
    　　　　　　　　　　　　　檢  察  官　黃政揚
本件正本證明與原本無異 
中　　華　　民　　國　 111　　年　  8     月　  2     日
                              書  記  官  張化雨 
附錄本案所犯法條
中華民國刑法第320條
意圖為自己或第三人不法之所有，而竊取他人之動產者，為竊盜
罪，處 5 年以下有期徒刑、拘役或 50 萬元以下罰金。
意圖為自己或第三人不法之利益，而竊佔他人之不動產者，依前
項之規定處斷。
前二項之未遂犯罰之。